【裁判字號】    92,簡上,124
【裁判日期】    920908
【裁判案由】    竊盜
【裁判全文】
臺灣臺南地方法院刑事判決                        九十二年度簡上字第一二四號
    上  訴  人
    即被  告  丁○○原名丙○.
              甲○○原名乙○.
右列上訴人即被告因竊盜案件，不服本院九十二年度新簡字第一六號中華民國九十二
年四月十六日第一審判決（聲請案號：九十一年度偵字第一二九七一號），本院管轄
第二審之合議庭判決如左：
    主  文
上訴駁回。
丁○○、甲○○均緩刑貳年。
    事  實
一、丁○○與甲○○係夫妻關係，其二人共同基於意圖為自己不法所有之犯意聯絡，
    於民國九十一年十二月五日上午八時五十分許，未經許可侵入無人居住之臺南縣
    善化鎮小新里三九二號之「元能機械公司」（侵入建築物部分未據告訴），徒手
    竊取該公司倉庫內之媒油燈座八只、燈架四只、手柄五支、電磁線圈乙個、風扇
    乙台，得手後置於布袋內欲離去之際，嗣為員警巡邏經過而當場查獲。
二、案經臺南縣警察局善化分局報請臺灣臺南地方法院檢察署檢察官聲請簡易判決處
    刑。
    理  由
一、右揭事實，業據被告丁○○、甲○○於警訊、偵查及本院審理中坦承不諱，核與
    證人即元能機械公司職員戊○○於警訊及本院審理時證述之情節相符，並有扣押
    書、贓物認領保管單一紙及現場照片一張附卷可稽。又被告二人所竊得之媒油燈
    座八只、燈架四只、手柄五支、電磁線圈乙個及風扇乙台均係元能機械公司所有
    且置放在公司倉庫內，業據被告二人及證人戊○○供明在卷，客觀上仍處於元能
    機械公司支配、監督之下，縱該公司業已停業，圍牆又久未修砌，亦僅係其支配
    監督權處於較通常為鬆弛之狀態，其事實上之支配管領力並不受到任何影響，被
    告二人竊取該等物品，自當成立竊盜罪。綜上，本件事證已臻明確，被告丁○○
    、甲○○上開犯行堪以認定。
二、核被告丁○○、甲○○所為，均犯刑法第三百二十條第一項之普通竊盜罪。被告
    二人間就上開犯行，有犯意之聯絡及行為之分擔，為共同正犯。原審以被告二人
    罪證明確，因予適用刑法第二十八條、第三百二十條第一項、第四十一條第一項
    前段、罰金罰鍰提高標準條例第一條前段、第二條規定，量處被告二人各拘役四
    十日，並均諭知如易科罰金以三百元折算一日之標準。本院經核原判決認事用法
    ，並無不合，量刑亦稱妥適。上訴意旨，指摘原判決不當，為無理由，應予駁回
    。末查被告二人前未曾受有期徒刑以上刑之宣告，有臺灣高等法院被告全國前案
    紀錄表一份可按，其等貪圖小利，短視失慮，致罹刑典，經此偵審程序及刑之宣
    告後，當知所警惕，信無再犯之虞，本院認所宣告之刑以暫不執行為適當，皆併
    予諭知緩刑二年，以勵自新。
據上論斷，應依刑事訴訟法第四百五十五條之一第一項、第三項、第三百六十八條，
刑法第七十四條第一款，判決如主文。
本案經檢察官曾昭愷到庭執行職務。
中      華      民      國    九十二    年      九      月      八      日
                                  臺灣臺南地方法院刑事第五庭
                                      審判長法  官  陳欽賢
                                            法  官  莊玉熙
                                            法  官  林佩儒
右正本證明與原本無異
本件不得上訴
                                            書記官  廖文靜
中    華    民    國      九十二      年        九      月      十      日
附錄法條：
刑法第三百二十條第一項
意圖為自己或第三人不法之所有，而竊取他人之動產者，為竊盜罪，處五年以下有期
徒刑、拘役或五百元以下罰金。


司法院資訊處製作；財團法人民間司法改革基金會備份。
